【裁判字號】    95,訴,628
【裁判日期】    950515
【裁判案由】    毒品危害防制條例
【裁判全文】
臺灣彰化地方法院刑事判決               95年度訴字第628號
公  訴  人  臺灣彰化地方法院檢察署檢察官
被      告  甲○○
上列被告因違反毒品危害防制條例案件，經檢察官提起公訴（95
年度毒偵字第1006號），於本院準備程序中，被告就被訴事實為
有罪之陳述，經裁定改行簡式審判程序，本院判決如下：
    主  文
甲○○連續施用第一級毒品，累犯，處有期徒刑壹年壹月。
    事  實
一、甲○○前於民國92年 3月24日，因施用第一、二級毒品案件
    ，經臺灣臺中地方法院以92年度訴緝字第60號判處有期徒刑
    7月、5月，且定應執行刑為有期徒刑11月確定，入監執行後
    ，於93年10月 7日縮短刑期執行完畢。又甲○○因上開施用
    毒品案件，經臺灣臺中地方法院以90年度毒聲字第3639號裁
    定，送戒治處所施以強制戒治，於92年11月16日執行完畢釋
    放。其復因施用第一級毒品案件，經本院於94年 5月31日，
    以94年度訴字第723號，判處有期徒刑1年，並於94年7月4日
    確定在案（刻正執行中）。詎甲○○仍不知悔改，未能戒除
    毒癮，於前揭強制戒治執行完畢釋放後 5年內，基於施用第
    一級毒品海洛因之概括犯意，自95年1月底某日起，至95年2
    月2日止，均在其當時位於彰化縣和美鎮○○路○段73巷10弄
    38號住處，以將海洛因摻水後置入其所有針筒內注射之方式
    （針筒均已丟棄），每日施用2、3次，連續施用第一級毒品
    海洛因多次。嗣因甲○○另案遭通緝，經警於95年2月4日，
    在彰化縣彰化市○○路 6號查獲，嗣經其同意後採尿送驗，
    結果呈嗎啡陽性反應，始查悉上情。
二、案經彰化縣警察局彰化分局報告臺灣彰化地方法院檢察署檢
    察官偵查起訴。
    理  由
一、按除被告所犯為死刑、無期徒刑、最輕本刑為三年以上有期
    徒刑之罪或高等法院管轄第一審案件者外，於刑事訴訟法第
    二百七十三條第一項程序進行中，被告先就被訴事實為有罪
    之陳述時，審判長得告知被告簡式審判程序之旨，並聽取當
    事人、代理人、辯護人及輔佐人之意見後，裁定進行簡式審
    判程序；除簡式審判程序及簡易程序案件外，第一審應行合
    議審判，刑事訴訟法第273條之1第1項、第 284條之1分別定
    有明文。本件被告甲○○所犯係死刑、無期徒刑、最輕本刑
    為三年以上有期徒刑或高等法院管轄第一審案件以外之罪，
    並於本院行準備程序時就被訴事實為有罪之陳述，本院合議
    庭依前揭規定，經評議結果，裁定改由受命法官獨任行簡式
    審判程序，先予敘明。
二、上開犯罪事實，業據被告於本院審理時坦承不諱，且被告於
    95年2月4日經其同意後採集之尿液，經警送彰化縣衛生局檢
    驗結果，確呈嗎啡陽性反應，此有彰化縣警察局彰化分局95
    年2月4日委託檢驗尿液代號與真實姓名對照認證單、彰化縣
    衛生局95年 2月13日煙檢字第950603號煙毒尿液檢驗成績書
    各 1紙附卷可稽（見偵查卷第17頁、第16頁）。再參以施用
    第一級毒品海洛因具有成癮性，被告前又已有事實欄所示施
    用毒品之犯行，此有臺灣高等法院被告前案紀錄表存卷可憑
    ，且經觀察勒戒、強制戒治及刑之執行後，仍再次施用毒品
    ，被告顯有難以戒斷，且已成癮之情事，故雖被告於95年 2
    月4日為警查獲前5日以外之施用第一級毒品海洛因之犯行未
    經採尿鑑驗，然依前開說明，亦應認被告之自白確與事實相
    符，洵堪採信。再查被告前於90年間，因施用毒品案件，經
    臺灣臺中地方法院以90年度毒聲字第3639號裁定，送戒治處
    所施以強制戒治，並於92年11月16日執行完畢釋放乙情，亦
    有臺灣高等法院被告前案紀錄表附卷可據，被告於上述強制
    戒治處分執行完畢釋放後5年內再施用第1級毒品，其事證明
    確，自應依法論科。
三、核被告所為，係犯毒品危害防制條例第10條第 1項之施用第
    一級毒品罪。被告為施用毒品而持有第一級毒品，其持有之
    低度行為應為施用之高度行為所吸收，均不另論罪。被告先
    後多次施用第一級毒品海洛因之犯行，時間緊接，所犯又係
    構成要件相同之罪，顯係基於概括之犯意反覆為之，為連續
    犯，應依連續犯之規定，論以一罪，並加重其刑。又被告前
    於92年 3月24日，因施用第一、二級毒品案件，經臺灣臺中
    地方法院以92年度訴緝字第60號判處有期徒刑7月、5月，且
    定應執行刑為有期徒刑11月確定，入監執行後，於93年10月
    7 日縮短刑期執行完畢，此有臺灣高等法院被告前案紀錄表
    附卷可參，其受此有期徒刑執行完畢後，5年以內再犯有期
    徒刑以上之罪，應依累犯規定遞加重其刑。爰審酌被告前曾
    有施用毒品犯行，經送觀察勒戒、強制戒治執行完畢釋放後
    ，猶不知悔改，再施用毒品不輟，不僅戕害自身健康，更辜
    負國家將之視為病人，並施以長時間之戒治處遇之苦心，惟
    其對他人權益之侵害仍屬有限，於本院行準備程序與審理時
    均已坦承犯行，暨其犯罪動機、施用之次數、期間及其智識
    程度、生活狀況等一切情狀，量處如主文所示之刑。末被告
    施用第一級毒品所使用之注射針筒，雖係被告所有，業據被
    告自承在卷，然該些針筒均未經扣案，且被告復陳稱均已丟
    棄，亦乏積極證據足資證明該針筒尚未滅失，為免執行困難
    ，本院自無從宣告沒收，併次敘明。
據上論斷，應依刑事訴訟法第273條之1第1項、第299條第 1項前
段，毒品危害防制條例第10條第 1項，刑法第11條前段、第56條
、第47條，判決如主文。
本案經檢察官鮑慧忠到庭執行職務。
中    華    民    國    95    年    5     月    15    日
                  刑事第二庭    法  官  簡婉倫
以上正本證明與原本無異。
如不服本判決，應於判決送達後10日內，向本院提出上訴狀（須
附繕本）。
中    華    民    國    95    年    5     月    15    日
                                書記官
毒品危害防制條例第10條
施用第一級毒品者，處 6 月以上 5 年以下有期徒刑。
施用第二級毒品者，處 3 年以下有期徒刑。


司法院資訊處製作；財團法人民間司法改革基金會備份。
